【裁判字號】    99,簡上,71
【裁判日期】    990316
【裁判案由】    傷害
【裁判全文】
臺灣桃園地方法院刑事判決              99年度簡上字第71號
上  訴  人
即  被  告  甲○○原名陳銘勳.
            丙○○
上列上訴人因傷害案件，不服本院桃園簡易庭中華民國98年11月
20日98年度桃簡字第3152號第一審刑事簡易判決（聲請簡易判決
處刑案號：臺灣桃園地方法院檢察署98年度偵字第6518號），提
起上訴，本院管轄第二審之合議庭判決如下：
    主  文
上訴駁回。
    事  實
一、甲○○於民國95年間因傷害案件，經本院以95年度桃簡字第
    1166號判決判處有期徒刑3 月確定，嗣經本院以97年度聲減
    字第553 號裁定減為有期徒刑1 月又15日確定；96年間又因
    誣告等案件，經本院以96年度審訴字第776 號判決就妨害自
    由部分判處拘役20日減為拘役10日，誣告部分判處有期徒刑
    3 月減為有期徒刑1 月又15日確定。上開2 罪徒刑部分，嗣
    經裁定應執行有期徒刑2 月確定，由臺灣桃園地方法院檢察
    署以97年度執減更字第993 號執行結果，以上述傷害案件原
    判處有期徒刑3 月部分於95年9 月2 日已易科罰金執行完畢
    ，視為前開2 罪均已執行完畢結案。詎仍不知悔改，於98年
    2 月22日晚間7 時許，與其女友丙○○騎乘車牌號碼AS9-53
    1 號重型機車，行經桃園縣大園鄉○○○街與中正二街口時
    ，偶遇乙○○及其胞姊楊美玲，嗣丙○○、甲○○先後因細
    故與乙○○發生口角爭執，竟共同基於普通傷害之犯意聯絡
    ，2 人先下車，分持某路邊攤上之雞蛋丟擊乙○○臉部，甲○○再先動手毆打乙○○，復將乙○○推倒在地，丙○○則
    持甲○○之安全帽毆打乙○○頭部，又再共同徒手毆打乙○○，致乙○○受有腦挫傷、頸擦傷、雙手前臂及腕擦傷、雙
    側手指磨損、左大腿挫傷、雙足踝及腳趾擦傷等傷害。楊美
    玲旋報警處理，而查獲上情。
二、案經乙○○訴由桃園縣政府警察局大園分局報請臺灣桃園地
    方法院檢察署檢察官偵查後聲請以簡易判決處刑。
    理  由
壹、證據能力方面：
一、按被告以外之人於審判外之言詞或書面陳述，除法律有規定
    者外，不得作為證據。又被告以外之人於審判外之陳述，雖
    不符前4 條之規定，而經當事人於審判程序同意作為證據，
    法院審酌該言詞陳述或書面陳述作成時之情況，認為適當者
    ，亦得為證據。當事人、代理人或辯護人於法院調查證據時
    ，知有第159 條第1 項不得為證據之情形，而未於言詞辯論
    終結前聲明異議者，視為有前項同意，刑事訴訟法第159 條
    第1 項、第159 條之5 分別定有明文。查證人乙○○、楊美
    玲於警詢時所為之陳述，固係審判外之陳述而屬傳聞證據，
    惟被告2 人就上開審判外之陳述，於本院審理中，知有該項
    證據，未曾於言詞辯論終結前聲明異議，而本院審酌該證人
    陳述作成時之情況，並無違法取證及證明力過低之瑕疵，亦
    認以之作為證據為適當，依前揭規定說明，自有證據能力。
二、次按被告以外之人於偵查中向檢察官所為之陳述，除顯有不
    可信之情況者外，得為證據，刑事訴訟法第159 條之1 第2
    項定有明文。因檢察官代表國家偵查犯罪時，原則上均能遵
    守法定程式，且被告以外之人如有具結能力，仍應依法具結
    ，以擔保其係據實陳述，故規定「除顯有不可信之情況者外
    」，得為證據（最高法院93年度臺上字第2397號判決意旨參
    照）。查證人乙○○、楊美玲既於偵查中同意具結而為證述
    ，有證人結文可證，依現存證據亦查無顯不可信情況，依上
    說明，渠等於檢察官偵查中所為證述自有證據能力。
三、最後，本案認定事實所引用之文書證據，並無證據證明係公
    務員違背法定程式所取得，亦無刑事訴訟法第159 條之4之
    顯有不可信之情況與不得作為證據之情形。本院斟酌本案卷
    內之證據並非非法取得，亦無證明力明顯過低之情形，且經
    本院於審判期日依法進行證據之調查、辯論，被告於訴訟上
    之程序權即已受保障，故前揭各該證據，均得採為證據，合
    先敘明。
貳、實體方面：
一、訊據被告2 人固直言有於上開時、地，因細故與乙○○發生
    衝突等情不諱，惟均矢口否認有何傷害犯行，被告甲○○辯
    稱：我與乙○○只有發生推擠及拉扯，是乙○○先動手打丙○○，我才拿雞蛋丟乙○○，但並未動手打乙○○，我在將
    乙○○與丙○○兩人拉開的過程中，是乙○○自己跌倒壓在
    我身上，後來我就把乙○○推開自己爬起來與丙○○離開，
    案發現場的安全帽我不知道是誰的云云；被告丙○○辯稱：
    是乙○○先動手我才還手的，她拉我的頭髮，我就用手打她
    的手，還有拿雞蛋丟她，過程中我也有受傷，案發現場的安
    全帽不知道是哪裡來的，我並沒有用安全帽打乙○○的頭，
    且乙○○是自己跌倒的云云。
二、惟查：
（一）上開犯罪事實，業據證人乙○○於98年2 月22日警詢時證
      稱：「（妳於何時何地遭何人傷害？）於98年2 月22日19
      時許在桃園縣大園鄉○○○街與中正二街口。（請你把當
      時發生情形詳述說明？）當時我與我姐姐楊美玲及我女兒
      楊芸熙在逛夜市時，甲○○與丙○○騎乘重機車AS9-531
      號經過，對方刻意回頭並讓甲○○先行下車，丙○○就騎
      乘機車在附近繞，然後丙○○就去接甲○○並且駕車堵在
      我前方，對方就下車手持雞蛋砸向我後，丙○○又拿安全
      帽打我，甲○○將我壓倒在地後，兩人一起毆打我。」，
      復於98年3 月31日偵訊時證稱：「（98年2 月22日晚上7
      點左右，你和被告之間發生何事？）我和楊美玲帶著我女
      兒去夜市買東西，甲○○和丙○○騎車看到我們，他們2
      人就手持雞蛋丟我，丟完之後，甲○○又把我的手提袋甩
      在地上，還用拳頭打我的背和手，還把我推倒在地，我就
      看到丙○○拿安全帽從我頭上砸下去，兩人就一起打我」
      等語詳確（見偵卷第19頁至第20頁、第39頁至第40頁）。
（二）又證人楊美玲於98年2 月22日警詢時證稱：「（請你把98
      年2 月22日於和平二街、中正二街口發生情形詳述說明？
      ）當時我與我妹妹乙○○、楊芸熙在逛夜市時，甲○○與
      丙○○騎乘重機車AS9-531 號經過有看到我和我妹妹乙○○，對方刻意回頭並讓甲○○先行下車，丙○○就騎乘機
      車在附近繞，然後丙○○就去接甲○○並且駕車堵在我妹
      妹乙○○前方，對方就下車手持雞蛋砸向我妹妹乙○○後
      ，丙○○又拿安全帽打我妹妹乙○○，甲○○將我妹妹乙○○壓倒在地後，兩人一起毆打我妹妹乙○○，我當時有
      要將甲○○拉開，甲○○也將我推倒在地，東西散落一地
      ，我就打電話報警。」、復於98年3 月31日偵訊時證稱：
      「（98年2 月22日晚上7 點左右，你目擊到何事？）我妹
      妹乙○○看到他們兩個人把機車騎到我們前面，兩個人手
      各拿一個雞蛋，就往我妹妹頭上砸。甲○○和丙○○就一
      起下車，甲○○靠近乙○○就用手打乙○○，丙○○也跟
      著過來用安全帽砸乙○○的頭。後來甲○○還繼續打，打
      到乙○○倒在地上，我看到他們一直在打乙○○，就過去
      拉住甲○○，甲○○就把我推倒在地上，後來我就拿手機
      報警，並請警察拍照，現場留下雞蛋和安全帽。」等語明
      確（見偵卷第24頁至第25頁）。
（三）經核上開證人前揭所證各節，前後相符並無矛盾，已見其
      等所言不虛。而被害人乙○○確曾於98年2 月22日晚間10
      時20分許，前往長庚紀念醫院求診，經診斷結果，乙○○
      確實受有腦挫傷、頸擦傷、雙手前臂及腕擦傷、雙側手指
      磨損、左大腿挫傷、雙足踝及腳趾擦傷等傷害，此有該院
      診斷證明書1 份足憑（見偵卷第23頁），核與其前揭所述
      遭被告2 人毆打情狀相合一致。被告甲○○亦坦認於上開
      時、地與乙○○發生爭執時，伊與丙○○有持雞蛋丟擲乙○○，有看到丙○○與乙○○互相拉扯及互毆等節不諱，
      被告丙○○更供承有持雞蛋丟擲乙○○的臉，乙○○打伊
      ，伊就打她，乙○○拉伊頭髮，伊就用手打乙○○的手等
      情屬實，均與告訴人乙○○及證人楊美玲上開所證乙○○
      臉部遭被告2 人丟擲雞蛋，丙○○確實有出手毆打乙○○
      等節更若合符節，再佐以被告2 人均不否認於上開時、地
      ，有先與告訴人乙○○因乙○○與甲○○胞弟陳韋佑結婚
      不成之事發生口角爭執在先，基此，始致被告2 人對乙○○心生不滿，進而忿起傷人，亦屬可期，俱見告訴人乙○○前揭所指各節屬實。此外，並有桃園縣政府警察局大園
      分局前往現場處理時所拍攝之現場照片7 張憑參（見偵卷
      第30頁至第33頁）。綜上所述，被告2 人確有於上開時、
      地，以上述方式傷害被害人乙○○至明。其等前揭所辯，
      無非係飾卸之詞，委無可採。本件事證明確，被告2 人犯
      行均堪認定，應予依法論科。
三、論罪科刑：
（一）核被告2 人所為，均係犯刑法第277 條第1 項之普通傷害
      罪。被告2 人間，就上揭犯行，有犯意聯絡及行為分擔，
      應論以共同正犯。其等基於同一傷害之犯意，於同一時、
      地毆打被害人乙○○多次，惟仍屬一犯意接續多次行為，
      侵害同一法益，應為接續犯，屬單純一罪。又被告甲○○
      有如事實欄所載之犯罪科刑紀錄及執行情形，有卷附臺灣
      高等法院被告前案紀錄表可按，並經本院調閱臺灣桃園地
      方法院檢察署95年度執字第7042號、97年度執字第3085號
      、97年度減更字第993 號執行案卷核閱無訛，其受有期徒
      刑執行完畢後，5 年以內故意再犯本件有期徒刑以上之罪
      ，為累犯，應依刑法第47條第1 項規定加重其刑。
（二）原審認被告2 人犯普通傷害犯行罪證明確，引用刑法第27
      7 條第1 項、第28條、第47條第1 項、第41條第1 項前段
      ，刑法施行法第1 條之1 第1 項、第2 項前段為依據，並
      審酌被告甲○○、丙○○僅因細故而與告訴人乙○○發生
      糾紛，不思以理性、和平方式溝通、解決，竟共同基於傷
      害告訴人身體之犯意聯絡，共同毆打告訴人，致告訴人受
      有腦挫傷、頸擦傷、雙手前臂及腕擦傷、雙側手指磨損、
      左大腿挫傷、雙足踝及腳趾擦傷等傷害，所為誠屬不該，
      並考量被告甲○○、丙○○事後均尚未與告訴人達成和解
      事宜，及犯後猶未能坦承犯行，犯後態度非佳等一切情狀
      ，量處被告甲○○有期徒刑3 月、被告丙○○拘役40日，
      並均諭知易科罰金以新臺幣1, 000元折算1 日，復說明被
      告甲○○、丙○○持以毆打告訴人乙○○之安全帽1 頂，
      雖係供被告2 人犯本件傷害犯行所用之物，然上開安全帽
      並未扣案，且非專供本件傷害犯行之用，亦非違禁物品，
      故不予宣告沒收。經核其認事用法並無違誤，量刑亦甚允
      洽，應予維持。被告2 人上訴猶執陳詞否認犯罪，均無理
      由，應予駁回。
據上論斷，應依刑事訴訟法第455 條之1 第1 項、第3 項、第36
8 條，判決如主文。
本案經檢察官吳佳美到庭執行職務。
中    華    民    國    99    年    3     月    16    日
                  刑事第八庭    審判長法  官  林惠霞
                                      法  官  呂綺珍
                                      法  官  葉藍鸚
以上正本證明與原本無異。
不得上訴。
                                      書記官  冒佩妤
中    華    民    國    99    年    3     月    17    日
附錄本案論罪科刑法條：
中華民國刑法第277條
（普通傷害罪）
傷害人之身體或健康者，處 3 年以下有期徒刑、拘役或 1 千元
以下罰金。
犯前項之罪因而致人於死者，處無期徒刑或 7 年以上有期徒刑
；致重傷者，處 3 年以上 10 年以下有期徒刑。

司法院資訊處製作；財團法人民間司法改革基金會備份。
